【裁判字號】    98,訴,833
【裁判日期】    980331
【裁判案由】    毒品危害防制條例
【裁判全文】
臺灣板橋地方法院刑事判決               98年度訴字第833號
公  訴  人  臺灣板橋地方法院檢察署檢察官
被      告  甲○○
上列被告因違反毒品危害防制條例案件，經檢察官提起公訴（98
年度毒偵字第587 、726 號），本院以簡式審判程序審理，判決
如下：
    主  文
甲○○施用第一級毒品，累犯，處有期徒刑壹年貳月，附表編號
一所示之物，均沒收銷燬之。又施用第一級毒品，累犯，處有期
徒刑壹年貳月，附表編號二所示之物，均沒收銷燬之。應執行有
期徒刑貳年貳月，附表所示之物，均沒收銷燬之。
    事實及理由
一、本件係依刑事訴訟法第273 條之1 第1 項規定，以簡式審判
    程序審理，合先敘明。
二、犯罪事實：
(一)、甲○○前於民國（下同）90年間，因毒品案件，經臺灣士林
    地方法院以90年度毒聲字第955 號裁定送觀察、勒戒後，認
    有繼續施用毒品之傾向，復經同法院以90年度毒聲字第1042
    號裁定令入戒治處所施以強制戒治，嗣強制戒治成效經評定
    為合格，無繼續戒治之必要，經同法院以90年度毒聲字第16
    04號裁定停止戒治，所餘戒治期間付保護管束，於90年12月
    24日停止戒治付保護管束期滿，視為執行完畢，其施用毒品
    犯行，並經同法院以90年度訴字第520 號判決分別判處有期
    徒刑9 月、6 月，應執行有期徒刑1 年2 月，經提起上訴後
    ，由臺灣高等法院於91年12月6 日以91年度上訴字第3170號
    判決駁回上訴而確定。復於前揭強制戒治執行完畢釋放後5
    年內，於95年7 月至10月間因連續施用毒品案件，經本院以
    95年度訴字第2425號判決判處有期徒刑10月，經提起上訴後
    ，由臺灣高等法院以95年度上訴字第4141號判決撤銷原判決
    ，改判處有期徒刑1 年8 月，再提起上訴後，嗣由最高法院
    於96年4 月12日以96年度台上字第1881號判決駁回上訴而確
    定，嗣經臺灣高等法院以96年度聲減字第157 號裁定減為有
    期徒刑10月，甫於97年2 月23日執行完畢（於本案構成累犯
    ）。嗣其於97年間因施用毒品案件，經本院以97年度訴字第
    4398號判決判處有期徒刑1 年10月，經提起上訴後，由臺灣
    高等法院於98年1 月20日以98年度上訴字第107 號判決駁回
    上訴而確定。又因施用毒品案件，經本院分別以97年度訴字
    第3388號、97年度訴字第4564號判決判處有期徒刑1 年6 月
    、1 年2 月，經分別提起上訴後，現由臺灣高等法院以97年
    度上訴字第5984號、98年度上訴字第439 號案件審理中。又
    因施用毒品案件，經本院於98年2 月27日以98年度訴字第11
    9 號判處有期徒刑1 年8 月（尚未執行）。
(二)、詎甲○○猶不思悛悔，復基於施用第1 級毒品海洛因、第2
    級毒品甲基安非他命之犯意，先於98年1 月14日7 時15分許
    、同年月16日23時41分許為警採尿往前回溯26小時內之某時
    暨96小時內之某時許，在不詳處所，以將第1 級毒品海洛因
    、第2 級毒品甲基安非他命混合施用各1 次【原起訴記載為
    ：先於98年1 月14日7 時15分許，嗣於翌日（16）日23時41
    分許為警採尿往前回溯26小時內之某時，在不詳處所，施用
    第1 級毒品海洛因各1 次；另基於施用第2 級毒品甲基安非
    他命之犯意，於98年1 月13日18時許，在臺北縣新莊市○○
    街116 巷3 弄1 號4 樓住處，以將甲基安非他命放置於玻璃
    球上燒烤吸取其濃煙之方式，施用第2 級毒品甲基安非他命
    1 次；此部分業據公訴檢察官於本院程序中更正如上，見本
    院98年3 月30日簡式審判筆錄，茲附帶說明。】。嗣經警分
    別於同年1 月14日凌晨3 時許，在臺北縣新莊市○○路36號
    前為警查獲，並扣得如附表編號一所示之物；以及於同年月
    16日16時45分許，在臺北縣新莊市○○街95巷1 號4 樓查獲
    ，並扣得如附表編號二所示之物。案經臺北縣政府警察局新
    莊分局、桃園縣政府警察局平鎮分局分別移由臺灣板橋地方
    法院檢察署檢察官偵查起訴。
三、證據：
(一)、被告甲○○分別於警、偵訊暨本院之自白。
(二)、臺灣檢驗科技股份有限公司濫用藥物檢驗報告、真實姓名與
    編號對照表各2 紙、交通部民用航空局航空醫務中心毒品鑑
    定書2 紙、臺灣檢驗科技股份有限公司濫用藥物檢驗報告1
    紙、法務部調查局濫用藥物實驗室鑑定書1 紙、被告毒品案
    件紀錄表等。
(三)、扣案如附表所示之物。
四、核被告甲○○所為，分係犯毒品危害防制條例第10條第1 項
    、第2 項之施用第1 級、第2 級毒品罪。至被告各該次施用
    第1 級及第2 級毒品前之持有第1 級及第2 級毒品犯行，各
    為其施用之高度行為所吸收，均不另論罪。另被告所犯各該
    次施用第1 、2 級毒品之罪，均係以一行為觸犯數罪名，均
    為異種想像競合犯，均應從一重之施用第1 級毒品罪處斷。
    雖公訴意旨認為被告本件所犯施用第1 級及第2 級毒品罪名
    ，係基於各別犯意，行為互殊，應予分論併罰，惟查，依據
    卷附前揭濫用藥物檢驗報告所示，固然被告尿液係呈鴉片及
    甲基安非他命類陽性反應，惟此至多僅可證明被告確有施用
    海洛因及甲基安非他命之事實，並無足從據此認定被告究係
    分別或同時施用海洛因及甲基安非他命，而按非法施用毒品
    之方式，並無固定模式，不同吸毒族群及不同毒品種類，可
    能有不同的施用方式，被告既堅稱其係將上開兩種毒品混合
    施用，復查無其他任何之積極證據足資證明被告係分別施用
    各該毒品，則依罪證有疑利於被告之原則，自無從將被告所
    犯各該次之施用犯行均論以數罪併罰；另被告如上2 次從一
    重處斷結果之罪，意行時地均互殊，顯係分別起意之犯行，
    為數罪，應予以分論併罰。又被告有如上所述之犯罪科刑暨
    刑之執行完畢紀錄，此有本院98年3 月30日言詞辯論終結日
    查悉之臺灣高等法院被告前案紀錄表在卷可稽，是其於有期
    徒刑之執行完畢後5 年內，故意再犯本件有期徒刑以上之各
    罪，均為累犯，應依刑法第47條第1 項規定加重其刑。爰審
    酌被告素行、動機、目的、施用毒品所生危害，及犯罪後坦
    承犯行之態度，暨施用毒品之成癮性特質，以及犯罪後坦承
    犯行之態度等一切情狀，酌情分別量處如主文所示之刑，並
    定其應執行之刑。扣案如附表所示之各該物件，均為查獲之
    第1 、2 級毒品，應分別依同上條例第18條第1 項前段規定
    ，均宣告沒收銷燬之。
據上論斷，應依刑事訴訟法第273 條之1 第1 項、第299 條第1
項前段、第310 條之2 、第454 條，毒品危害防制條例第10條第
1 項、第2 項、第18條第1 項前段，刑法第11條、第47條第1 項
、第55條、第51條第5 款，判決如主文。
本案經檢察官靳開聖到庭執行職務。
中    華    民    國    98    年    3     月    31    日
                        刑事第4 庭法  官  黎錦福
上列正本證明與原本無異。
如不服本判決，應於判決送達後10日內敘明上訴理由，向本院提
出上訴狀 (應附繕本) ，上訴於臺灣高等法院。
                                  書記官  蔡麗春
中    華    民    國    98    年    3     月    31    日
附錄本案論罪科刑法條全文：
毒品危害防制條例第10條：
施用第一級毒品者，處6 月以上5 年以下有期徒刑。
施用第二級毒品者，處3 年以下有期徒刑。
附表：
一、98年1 月14日凌晨3 時許查獲部分（即98年度毒偵字第587
    號卷）：
(一)、第1 級毒品海洛因3 包（共計毛重2.87公克，上卷頁36）；
(二)、第2 級毒品甲基安非他命1 包（毛重0.22公克，上卷頁37）
    。
二、98年1 月16日16時45分許，在臺北縣新莊市○○街95巷1 號
    4 樓 查獲部分（98年度毒偵字第726 號卷）：
(一)、第1 級毒品海洛因1 包（實稱毛重0.9210公克，驗餘淨重0.
    6804公克）、摻有海洛因之香菸1 支（淨重0.8080公克，驗
    餘淨重0.6665公克，上卷頁41）。
(二)、第2 級毒品甲基安非他命1 包（實稱毛重0.4980公克，驗餘
    淨重0.2979公克，上卷頁42）。


司法院資訊處製作；財團法人民間司法改革基金會備份。
